臺灣基隆地方法院刑事判決　　　　　 100年度交簡上字第15號
上　訴　人　臺灣基隆地方法院檢察署檢察官
被　　　告　張金國
上列上訴人因被告涉犯公共危險案件，不服本院基隆簡易庭於中
華民國100年2月8日所為100年度基交簡字第59號刑事第一審簡易
判決（原聲請簡易判決處刑案號：臺灣基隆地方法院檢察署100
年度偵字第164 號），提起上訴，經本院管轄之第二審合議庭審
理、判決如下：
    主  文
上訴駁回。
    事實及理由
一、本案經本院合議庭審理結果，認原審認定被告張金國所為，
    係犯刑法第185條之3服用酒類不能安全駕駛動力交通工具而
    駕駛罪，並援引刑事訴訟法第449條第1項前段、第454條第2
    項，刑法第185條之3、第41條第1項前段，刑法施行法第1條
    之1 ，而判處其「有期徒刑貳月，如易科罰金，以新臺幣壹
    仟元折算壹日」，其認事、用法均無不合，量刑亦稱允當，
    應予維持，其餘引用原審簡易判決書記載之事實、證據及理
    由，詳如後之附件壹所載內容。
二、上訴人即檢察官之上訴意旨略以：被告張金國前於民國（下
    同）90年及92年間，因犯酒醉駕車之公共危險案件，分別經
    臺灣基隆地方法院以90年度瑞交簡字第85號、92年度瑞交簡
    字第10號各判處拘役20日、有期徒刑2 月確定（下稱前案）
    ，詎本案係被告第3 次因酒醉駕車遭警查獲，足見前案法院
    量處之刑度未能產生警惕效果，被告置公眾安全於不顧，惡
    性遠甚於前案，應予重懲，詎原審量處之刑度，竟僅判處如
    同92年間所犯之刑度，顯屬輕判，實有不當之處。衡酌被告
    有2 次酒醉駕車紀錄，猶未能檢束行為，竟仍再次酒醉駕車
    ，顥見漠視交通法令，輕忽個人及社會大眾之生命安全，請
    從重量處被告有期徒刑6月，以求妥適等情云云。
三、關於本件上訴人即檢察官，與被告於本院審判期日中對本院
    所提示之被告以外之人審判外之供述，包括供述證據、文書
    證據等證據，就證據能力均未表示爭執，而迄至言詞辯論終
    結前亦未再聲明異議，經核亦無顯有不可信之情況與不得作
    為證據之情形，本院審酌上開證據資料製作時之情況，尚無
    違法不當及證明力明顯過低之瑕疵，認為以之作為證據應屬
    適當，是依刑事訴訟法第159條至第159條之5 規定，本院所
    引用之供述證據及文書證據等，如下揭所示均有證據能力，
    合先敘明。
四、訊據被告張金國於本院100年5月30日審判時坦認：我認罪，
    本件我是因為要帶小孩子去看醫生才犯本案的；至於90年、
    92年的酒駕紀錄我是不應該，之前，我確實是因為喝完酒後
    酒駕沒有原因，但這次是因為小孩子發燒，突然要去看醫生
    才會犯本案的，我知道錯了等語不諱（見本院100 年度交簡
    上字第15號卷第53至54頁），並有本院100年5月30日審判筆
    錄在卷可佐。
五、本院查：
  (一)被告張金國於99年12月21日20時許，在基隆市信義區某小吃
    店飲用酒類後，已達不能安全駕駛動力交通工具之程度，仍
    於翌日（22日）凌晨0時50分許，駕駛車號6462-YQ自用小貨
    車，自上開地點往新北市○○區○號路179 號住處方向行駛
    ，於同日凌晨1 時許，甫行駛至基隆市○○路信二停車場前
    ，為警攔停，並當場對其實施呼氣中酒精濃度測試後，測試
    結果為每公升0.73毫克等情，業經被告於警詢、偵訊及本院
    審理時均坦承不諱，復有被告酒精測定紀錄表、刑法第185
    條之3 案件測試觀察紀錄表，基隆市警察局舉發違反道路交
    通管理事件通知單、確認單、被告戶籍資料、口卡片、內政
    部警政署刑案資訊查詢表各1 紙附卷可稽（見臺灣基隆地方
    法院檢察署100年度偵字第164號卷，下稱偵卷，第13至19頁
    ），足認被告自白與事實相符，職是，本件被告犯不能安全
    駕駛動力交通工具罪之事證明確，應堪認定。
  (二)惟查，法官於有罪判決中，究應如何量處罪刑，為實體法賦
    予審理法官裁量之刑罰權事項，法官行使此項裁量權，自得
    依據個案情節，參諸刑法第57條所定各款犯罪情狀之規定，
    於該法定刑度範圍內，基於合義務性之裁量，量處被告罪刑
    。本院以為，量刑之裁量權，乃憲法所保障法官獨立審判之
    核心，法院行使此項裁量權，亦非得以任意或自由為之，仍
    應受一般法律原理原則之拘束，即仍須符合法律授權之目的
    、法律秩序之理念、國民法律感情及一般合法有效之慣例等
    規範，尤其應遵守比例原則及平等原則之意旨，否則即可能
    構成裁量濫用之違法（另參見最高法院86年度臺上字第7655
    號判決意旨）。亦即如非有裁量逾越或裁量濫用之明顯違法
    情事，自不得擅加指摘其違法或不當，即使上級審對下級審
    裁量權之審查，亦應同此標準，此不僅在保障法官不受任何
    制度外之不當干涉，更保障法官不受制度內的異質干涉，此
    方符憲法第80條所宣示獨立審判之真義。又查，原審判決既
    已審酌：【本院審酌被告前有2 次酒後駕車紀錄，明知酒後
    駕車在道路上行駛，對一般往來之公眾及駕駛人自身具有高
    度危險性，仍執意酒後駕車，既漠視自身安危，亦枉顧公眾
    安全，且被告為警依法施測所得之酒精濃度值為0.73mg/L，
    暨衡及其犯後態度等一切情狀，量處如主文所示之刑，併諭
    知易科罰金之折算標準】等情節，爰予以量刑，並無恣意違
    法之處，且量刑尚稱妥適，自不得僅因上訴人指摘量刑過輕
    ，即認原審刑罰裁量權之行使有何違法或不當之處，併此敘
    明。
  (三)末查，被告張金國前於90年、92年間，因犯酒醉駕車之公共
    危險案件，分別經臺灣基隆地方法院以90年度瑞交簡字第85
    號、92年度瑞交簡字第10號各判處拘役20日、有期徒刑2 月
    確定之事實，亦有本院依職權調取本院90年度瑞交簡字第85
    號刑事簡易判決書、92年度瑞交簡字第10號刑書判決書、臺
    灣高等法院被告前案紀錄表等各1件在卷可徵（見本院100年
    度交簡上字第15號卷，第8至16頁），是本件發生日與前2次
    時間之相隔已長達7 年以上，且二者所生之原因、動機、目
    的亦不同；況且，二者時間之相隔已長達7 年以上，被告未
    發生本案前，其早已明白應遵守酒後勿再駕車規定無訛，詎
    本案之發生前提係其家裡小孩子發燒，突然要去看醫生之偶
    發因，促其一時心慌因而失慮，致罹刑章，並非不知自我節
    制飲酒習性，執意酒後仍駕駛上開車輛，亦於上開長達7 年
    間，並無任何犯罪紀錄，有臺灣高等法院被告前案紀錄表在
    卷可稽。是本案被告上開犯行與前2次時間相隔長達7年以上
    ，實難認前2 次刑之宣告與執行未對被告收教化、警惕之效
    ，爰考量被告本次犯行之犯罪動機、目的、手段、自我節制
    飲酒習性、有無深刻反省及忽略家人之擔心，進而服用酒類
    致不能安全駕駛動力交通工具、有無對用路大眾之生命、身
    體及財產造成危險，並斟酌本件喝酒起因、目的、時間之習
    性，兼衡其並未肇事及其智識程度、並酌本件被告高中肄業
    之教育程度，且經濟狀況貧寒非富裕，亦有被告99年12月22
    日警詢筆錄在卷可佐，且被告亦有悔改之意（見本院100 年
    度交簡上字第15號卷，第53頁）等一切情狀，職是，上訴人
    以原審量刑所科有期徒刑，與前案刑度不相當，尚非有據，
    ，故上訴意旨指摘原審判決之量刑過輕等云云，為無理由，
    應予駁回。
據上論結，應依刑事訴訟法第455條之1第1項、第3項、第368 條
第373條，判決如主文。
本案經檢察官翁春鈴到庭執行職務。
中    華    民    國     100    年    6     月    13  日
                  刑事第四庭審判長法  官  鄭景文
                                  法  官  陳賢德
                                  法  官  施添寶
以上正本證明與原本無異。
本判決不得上訴。
中    華    民    國     100    年    6     月    13  日
                                  書記官  施鴻均
附件壹：
臺灣基隆地方法院刑事簡易判決       100年度基交簡字第59號
聲  請  人  臺灣基隆地方法院檢察署檢察官
被      告  張金國  男  31歲（民國○○年○月○日生）
                    身分證統一編號：Ｚ000000000號
                    住新北市○○區○號路179號
上列被告因公共危險案件，經檢察官聲請以簡易判決處刑（100
年度偵字第164 號），本院判決如下：
    主  文
張金國服用酒類，不能安全駕駛動力交通工具而駕駛，處有期徒
刑貳月，如易科罰金，以新台幣壹仟元折算壹日。
    犯罪事實及理由
一、本件犯罪事實、證據，均引用檢察官聲請簡易判決處刑書之
    記載（詳如附件）。
二、論罪科刑部分：
  (一)核被告張金國所為，係犯刑法第185 條之3 之公共危險罪。
  (二)本院審酌被告前有2 次酒後駕車紀錄，明知酒後駕車在道路
    上行駛，對一般往來之公眾及駕駛人自身具有高度危險性，
    仍執意酒後駕車，既漠視自身安危，亦枉顧公眾安全，且被
    告為警依法施測所得之酒精濃度值為0.73mg/L，暨衡及其犯
    後態度等一切情狀，量處如主文所示之刑，併諭知易科罰金
    之折算標準。
三、依刑事訴訟法第449 條第1 項前段、第454 條第2 項，刑法
    第185 條之3 、第41條第1 項前段，刑法施行法第1 條之1
    ，逕以簡易判決處刑如主文。
四、如不服本判決，得自收受送達之日起10日內，向本院提出上
    訴書狀，上訴於本院第二審合議庭。
中    華    民    國   100    年    2     月    8     日
                  基隆簡易庭法    官  吳佳齡
以上正本證明與原本無異。
如不服本判決，應於判決送達後10日內，向本院提出上訴書狀，
敘述上訴理由，上訴於本院合議庭，並按他造當事人之人數附具
繕本。
中    華    民    國   100    年    2     月    8     日
                            書 記 官  莊智凱
附錄論罪法條：
中華民國刑法第185條之3
服用毒品、麻醉藥品、酒類或其他相類之物，不能安全駕駛動力
交通工具而駕駛者，處 1 年以下有期徒刑、拘役或科或併科 15
萬元以下罰金。
附件貳：
臺灣基隆地方法院檢察署檢察官聲請簡易判決處刑書
                                      100年度偵字第164號
    被      告  張金國  男  31歲（民國○○年○月○日生）
                        住新北市○○區○號路179號
                        國民身分證統一編號：Ｚ000000000號
上列被告因公共危險案件，業經偵查終結，認為宜聲請以簡易判
決處刑，茲將犯罪事實及證據並所犯法條分敘如下：
    犯罪事實
一、張金國前於民國90年間，因犯公共危險(酒醉駕車)罪，經臺
    灣基隆地方法院於90年11月26日，以90年度瑞交簡字第85號
    判決判處拘役20日確定，復再於92年間，因犯公共危險（酒
    醉駕車）罪，經同法院於92年2 月25日，以92年度瑞交簡字
    第10號判決判處有期徒刑2 月確定，於92年5 月13日易科罰
    金執行完畢（非累犯）。
二、張金國竟不知悔改，於99年12月21日20時許，在基隆市信義
    區某小吃店飲用酒類，已因飲酒欠缺安全駕駛動力交通工具
    之能力，於翌日(22日)凌晨0 時50分許，仍駕駛車號6462-Y
    Q 自用小貨車，往新北市○○區○號路179 號住處方向行駛
    ，於同日凌晨1 時許，甫行駛至基隆市○○路信二停車場前
    ，遭警方攔檢，當場測試張金國呼氣酒精濃度為0.73MG/L，
    因而查獲。
三、案經基隆市警察局第二分局報告偵辦。
    證據並所犯法條
一、證據：
(1)、被告張金國於警詢時及偵查中之自白。
(2)、卷附基隆市警察局第二分局信六所公共危險當事人酒精測定
    紀錄表、刑法第一百八十五條之三案件測試觀察紀錄表、基
    隆市警察局舉發違反道路交通管理事件通知單、確認單各1
    紙在卷可佐。被告犯嫌堪予認定。
二、核被告所為，係犯刑法第185 條之3 之服用酒類不能安全駕
    駛動力交通工具而駕駛罪嫌。衡酌被告有如犯罪事實欄所載
    2 次酒醉駕車紀錄，猶未能檢束行為，竟仍再次酒醉駕車，
    顯見漠視交通法令，輕忽個人及社會大眾之生命安全，請從
    重量處有期徒刑6月，以茲警愓。
三、依刑事訴訟法第451條第1項規定聲請逕以簡易判決處刑。
    此    致
臺灣基隆地方法院基隆簡易庭
中    華    民    國   100    年    1     月    14    日
                              檢察官  李  豫  雙
本件正本證明與原本無異
中    華    民    國   100    年    1     月    25    日
                              書記官  洪  欣  悅
附錄所犯法條：
刑法第185條之3
服用毒品、麻醉藥品、酒類或其他相類之物，不能安全駕駛動力
交通工具而駕駛者，處 1 年以下有期徒刑、拘役或科或併科 15
萬元以下罰金。